臺灣高雄地方法院民事判決　　　　　　　100年度訴字第193號
原　　　告　梧濟工業股份有限公司
法定代理人　張梧桐
訴訟代理人　蔡榮崇
被　　　告　徐毓翔
　　　　　　徐健庭
　　　　　　古秋萍
上二人共同
訴訟代理人　徐金鳳
上列當事人間請求清償債務事件，本院於民國100 年2 月22日言
詞辯論終結，判決如下：
    主  文
被告應連帶給付原告新台幣陸拾肆萬元，及自民國九十九年十二
月十五日起至清償日止，按週年利率百分之五計算之利息。
訴訟費用由被告連帶負擔。
本判決得假執行。
    事實及理由
一、原告主張：被告為訴外人飛恆企業行之合夥人，並推由被告
    徐毓翔擔任負責人。飛恆企業行於民國97年12月間，向原告
    購買特殊鋼材，總價新台幣（下同）64萬元（下稱系爭貨款
    ），並由飛恆企業行及徐毓翔共同簽發如附表所示，面額各
    為8 萬元之本票8 紙（以下合稱系爭本票）用以清償系爭貨
    款，惟原告遵期提出，均未獲付款。嗣原告持系爭本票聲請
    核發本票裁定，並以前開本票裁定聲請強制執行飛恆企業行
    之財產，惟查無財產可供執行，經本院核發99年9 月2 日雄
    院高99司執祿字第100198號債權憑證在案。又被告為飛恆企
    業行之合夥人，其於合夥財產不足清償合夥債務時，自應就
    不足額負連帶清償之責。為此，爰依民法第681 條規定，提
    起本件訴訟等語。並聲明：被告應連帶給付原告64萬元，及
    自準備程序期日即99年12月15日起至清償日止，按週年利率
    5%計算之利息。
二、被告則均於言詞辯論程序當庭表示原告請求為有理由，而就
    原告之請求為認諾。
三、按當事人於言詞辯論時為訴訟標的之捨棄或認諾者，應本於
    其捨棄或認諾為該當事人敗訴之判決，民事訴訟法第384 條
    定有明文。又被告對於原告依訴之聲明所為關於某法律關係
    之請求，於法院行言詞辯論時為承認者，即生訴訟法上認諾
    之效力，法院應不待調查原告請求之訴訟標的之法律關係果
    否存在，逕以認諾為該被告敗訴判決之基礎。查原告主張飛
    恆企業行向其購買特殊鋼材尚積欠系爭貨款64萬元，經對飛
    恆企業行為強制執行無效果，而被告為飛恆企業行之合夥人
    ，依民法第681 條規定，應就合夥財產不足清償之債務負連
    帶清償之責，故請被告連帶給付64萬元，及自準備程序期日
    即99年12月15日起至清償日止，按週年利率5%計算之法定遲
    延利息，業據被告於言詞辯論時就原告前開請求均表示同意
    而認諾在卷（參見本院卷第33頁），揆諸前揭說明，本院自
    應逕為被告敗訴之判決，故原告前揭請求為有理由，應予准
    許。
四、又本件乃本於被告認諾而為判決，應依民事訴訟法第389 條
    第1 項第1 款規定依職權宣告假執行。
五、本件原告全部勝訴，訴訟費用應由被告連帶負擔。
六、據上論結，本件原告之訴為有理由，依民事訴訟法第389 條
    第1 項第1 款、第85條第2 項，判決如主文。
中    華    民    國   100    年    2     月    25    日
                  民事第六庭  法  官  林書慧
以上正本係照原本作成。
如對本判決上訴，須於判決送達後20日內向本院提出上訴狀。如
委任律師提起上訴者，應一併繳納上訴審裁判費。
中    華    民    國  100     年    2     月    25    日
                              書記官  史華齡
附表：
┌──┬──────┬────┬──────┬──────┬────┐
│編號│   發票日   │票面金額│  到期日    │ 利息起算日 │票據號碼│
├──┼──────┼────┼──────┼──────┼────┤
│1   │97年12月16日│80,000元│98年8月28日 │98年8月28日 │No488593│
├──┼──────┼────┼──────┼──────┼────┤
│2   │97年12月16日│80,000元│98年9月28日 │98年9月28日 │No488594│
├──┼──────┼────┼──────┼──────┼────┤
│3   │97年12月16日│80,000元│98年10月28日│98年10月28日│No488595│
├──┼──────┼────┼──────┼──────┼────┤
│4   │97年12月16日│80,000元│98年11月28日│98年11月28日│No488596│
├──┼──────┼────┼──────┼──────┼────┤
│5   │97年12月16日│80,000元│98年12月28日│98年12月28日│No488597│
├──┼──────┼────┼──────┼──────┼────┤
│6   │97年12月16日│80,000元│99年1月28日 │99年1月28日 │No488599│
├──┼──────┼────┼──────┼──────┼────┤
│7   │97年12月16日│80,000元│99年2月28日 │99年2月28日 │No488600│
├──┼──────┼────┼──────┼──────┼────┤
│8   │97年12月16日│80,000元│99年3月28日 │99年3月28日 │No356280│
└──┴──────┴────┴──────┴──────┴────┘